# 剧本版权的会计处理

提问人：lochanw 时间：2020-09-17 21:33:09
背景：一家非影视企业，购买了音乐舞蹈诗创编制作演出服务，包括了创作、舞美、音乐、视频、排练、演出等所有费用，以及相应的人力成本、管理费、交通费、租赁和演出费以及实施过程中应预见的一切费用。本音乐舞蹈诗的知识产权归公司所有。未来是否有收入尚未确定。
疑问：（ 1 ）版权是否计入无形资产；（ 2 ）如果入无形资产的话，只有注册后才能计入无形资产，如果未注册，但合同中明确了产权归属，是否可以计入无形资产；（ 3 ）打包费用，无法区分，入账价值如何确定。

回答人：chenyiwei
首先建议考虑：为何一个非影视企业要“购买了音乐舞蹈诗创编制作演出服务，包括了创作、舞美、音乐、视频、排练、演出等所有费用”？其投资预计将采用何种方式回收？收益来源和运营的业务模式如何？
如果在购买服务后，在达到可商业演出状态后，将通过商业演出运作方式收回其成本，且预计受益年限在一年以上（不含一年）的，可确认为一项无形资产。确认无形资产不一定需要法律上的权属注册证书为依据。
在可确认无形资产的前提下，根据《企业会计准则第 6 号——无形资产》第十二条规定：“外购无形资产的成本，包括购买价款、相关税费以及直接归属于使该项资产达到预定用途所发生的其他支出”。对于实际支付的各项支出，应当判断是否属于为了使该音乐剧达到预定可使用（演出）状态所必需的必要、合理支出，对无法证明其必要性和合理性的支出直接在发生时予以费用化处理。